【裁判字號】    97,簡上,66
【裁判日期】    970409
【裁判案由】    拆屋還地
【裁判全文】
臺灣臺中地方法院民事判決              97年度簡上字第66號
上  訴  人  甲○○
訴訟代理人  丙○○○
被上訴人    乙○○
訴訟代理人  陳盈宏律師
上列當事人間請求拆屋還地事件，上訴人對於中華民國97年2月4
日，本院豐原簡易庭97年度豐簡字第71號第一審判決提起上訴，
並聲請就關於假執行之上訴先為辯論及裁判，本院於97年3月28
日，言詞辯論終結，就假執行之上訴部分，判決如下：
    主      文
上訴駁回。
原判決關於假執行之裁判，於上訴人以新台幣參拾肆萬伍仟元為
被上訴人預供擔保後，得免為假執行。
    事實及理由
壹、兩造之聲明：
  一、上訴人：
    (一)原判決有關假執行之裁判廢棄。
    (二)原判決不利於上訴人部分，上訴人願供擔保，請准免為假
      執行。
  二、被上訴人：
    (一)上訴駁回。
    (二)上訴人免為假執行之聲請駁回。
貳、上訴人主張：本件被上訴人於原審訴請上訴人應將坐落台中
    縣神岡鄉○○○段後壁厝段691之44地號土地內，如原審判
    決附圖所示編號691之44（a）部分之房屋，面積150平方公
    尺之地上建物拆除，並將土地返還被上訴人。原審判決上訴
    人應予拆除及返還土地，並依職權宣告假執行；且被上訴人
    前已聲請鈞院97年度執字第11181號執行事件強制執行，本
    件土地上有上訴人所有之建築物，因假執行恐受有不能回復
    之損害，為免損害擴大，爰請依法聲請鈞院就原審關於假執
    行裁判之上訴部分先為裁判等語。
參、被上訴人則以：原判決命為被上訴人得假執行，並無不當，
    上訴人之上訴無理由，並請駁回關於免為假執行之聲請等語
    ，資為抗辯。
肆、經查：
  (一)按第二審法院應依聲請就關於假執行之上訴先為辯論及裁判
    ，民事訴訟法第455條定有明文，第二審法院依聲請就關於
    假執行之上訴先為辯論及裁判時，應命行必要的言詞辯論，
    其裁判應以判決行之；又法院得宣告准被告預供擔保或將請
    求標的物提存而免為假執行；依前項規定預供擔保或提存而
    免為假執行，應於執行標的物拍定、變賣或物之交付前為之
    ，民事訴訟法第392條第2項、第3項定有明文，第二審亦不
    排除此一規定之準用。
  (二)本件被上訴人於原審訴請上訴人應將坐落台中縣神岡鄉○○
    ○段後壁厝段691之44地號土地內，如原審判決附圖所示編
    號691之44（a）部分之房屋，面積150平方公尺之地上建物
    拆除，並將土地返還被上訴人，經原審法院審理結果，判決
    上訴人應予拆除及返還土地，且本事件依民事訴訟法第427
    條第1項之規定，應適用簡易程序，原審為上訴人敗訴之判
    決，並依同法第389條第1項第3款之規定，依職權宣告假執
    行，經核並無違誤，上訴人上訴意旨指摘此部分原判決不當
    ，為無理由，應予駁回。上訴人於本院陳明願供擔保請求免
    為假執行，經核於法並無不合，應予准許，爰酌定相當擔保
    金額併予准許之。
伍、據上論結，本件上訴人之上訴為無理由，依民事訴訟法第43
    6條之1第3項、第449條第1項、第463條、第392條第2項，判
    決如主文。
中    華    民    國    97    年     4    月    9     日
                  民事第四庭    審判長法  官  王  銘
                                      法  官  呂明坤
                                      法  官  王金洲
上正本證明與原本無異。
本判決不得上訴。
中    華    民    國    97    年     4    月    9     日
                                      書記官  楊家印


司法院資訊處製作；財團法人民間司法改革基金會備份。
